# 投资性房地产入账依据

提问人：审计 何小白 时间：2023-03-28 22:48:35
背景：
甲公司有 2 个产证， 1 处是办公楼， 1 处是菜市场，这 2 个产证均为 2000 年初办理，甲公司账面无固定资产。 2 个产证的由来推测： 1 、其他单位建设的办公楼，用甲公司的名义办证； 2 、甲公司为房地产开发公司，曾建设安置房若干，菜市场为小区配套，已混入开发成本，开发成本现已结转未清算，无法拆分菜市场造价。
现 2 处房产已按市场价评估，办公楼建设单位为关联方。
疑问：
1 、 2 处房产是否可以按照产证+律师意见作为依据入账？
2 、办公楼与菜市场，是否均可以按照评估价入账？办公楼计入固定资产，菜市场计入投资性房地产？
3 、办公楼是否需参考非货币性资金交换无商业实质，必须挖掘出建设成本入账，还是可关联方之间 1 元名义价值划转。
4 、关联单位划转的办公楼是否可以计入资本公积，而非营业外收入。

回答人：chenyiwei
该事项应作为前期差错更正处理，即查清该事项历史上的具体过程和变化沿革，在此基础上视同在醉蛛已经按照正确做法进行处理。除非确实不切实可行的情况下，才考虑按照现在的评估值（现行重置成本）入账进行处理，但这并不是首选的处理方式。例如，如果能确定这两栋楼的建成时间，则应依据该时点的建设工程造价定额来估算其成本，扣减后续年度折旧后作为入账价值。
涉及关联方交易的，应谨慎处理，一般如无证据表明其公允性和具有商业实质，均按权益性交易处理。